【裁判字號】    90,訴,12
【裁判日期】    900629
【裁判案由】    竊盜
【裁判全文】
臺灣板橋地方法院刑事判決                              九十年度訴字第一二號
    公  訴  人  臺灣板橋地方法院檢察署檢察官
    被      告  丁○○
右列被告因竊盜案件，經檢察官提起公訴（八十九年度偵字第一七五三六號、一八八
二八號），及移送併案（台灣桃園地方法院檢察署八十九年度偵字第一八六八二號、
台灣板橋地方法院檢察署九十年度偵字第二七一七號、台灣板橋地方法院檢察署九十
年度偵字第五一五六號）審理，本院判決如左：
    主  文
丁○○共同以犯竊盜罪為常業，處有期徒刑貳年。扣案之：(1)起子貳支、尖嘴鉗貳支
、美工刀壹支；(2)支起子貳支（紅柄、綠柄各壹支）、起子伍支、鉗子伍把、板手伍
把、電鑽壹把、鑰匙陸串、電瓶引線壹條；(3)起子壹支；(4)鐵絲剪壹支、鉗子壹支，
均沒收。
    事  實
一、丁○○前於民國八十一年間因犯贓物罪，經本院以八十一年度易字第四０四七號
    判處有期徒刑四月，緩刑二年，八十一年十月十三日確定；又於八十一年間因違
    反麻醉藥品管理條例案件，經本院以八十一年度訴字第一二五五號判處有期徒刑
    六月，八十一年十月二十三四確定；嗣撤銷前開緩刑，並定應執行刑為應執行有
    期徒刑九月，於八十二年十二月十八日執行完畢；又於八十二年間因違反麻醉藥
    品管理條例案件，經台灣高等法院以八十二年度上易字第三八０二號判處有期徒
    刑六月，八十二年七月二十日確定，八十二年九月三日易科罰金執行完畢。又於
    八十九年間因贓物等案件，經台灣台中地方法院於八十九年九月二十九日以八十
    九年度訴字第一六六一號判處應執行有期徒刑七月，（均不構成累犯）。猶不知
    悔改，意圖為自己不法所有，並基於常業之犯意，而為左列犯罪行為：
(一)、丁○○於八十九年年九月七日凌晨零時許，在台北市○○區○○街底河堤邊之停
    車場內，趁謝華揚不備之際，破壞其所有、置放該處牌照ＢＵ－二二一九號自用
    小客車右邊車門後（毀損部分未據告訴），竊取留置車內之牌照ＢＵ－二二一九
    號自用小客車之行車執照乙枚、謝華揚之保險卡乙枚、高速公路小型車回數票五
    張等物。
(二)、丁○○於八十九年九月十三日十四時許，在台北縣永和市○○○路○段四十一號
    前，趁李姿宜不備之際，從其所有、置放該處車號二Ｇ－四九七八號自用小客車
    內，竊取防盜密碼鎖乙副、駕駛執照乙枚、行車執照乙枚等物。
(三)、丁○○夥同與其有共謀竊盜犯意聯絡之丙○○（另行審結），推由丁○○攜帶其
    所有客觀上可供兇器使用、對人之身體生命易生危險之行竊工具起子二支、尖嘴
    鉗二支、美工刀一支，於八十九年九月十四日中午十二時十分許，在台北縣永和
    市○○路二二八號前，趁楊志偉自其所駕駛之牌照九Ｆ－四三二九號自用箱型小
    貨車（按該車係先統食品有限公司所有〔下稱先統公司〕，車內裝有二公升鮮奶
    四十三瓶、一公升鮮奶十七瓶、一公升優酪奶十九瓶、五百四十ＣＣ裝優酪奶九
    十四瓶、二百二十ＣＣ裝優酪奶一百六十五瓶、一公升調味奶四瓶、一公升鮮果
    汁九瓶、左岸咖啡一百四十七瓶、小多多二包等物）下車接洽業務時，漏未將該
    車鑰匙取下，丁○○以將該牌照九Ｆ－四三二九號自用箱型小貨車啟動駛離之方
    式竊取之，得手後，丁○○先將該車駛至其位於臺北縣永和市○○○路○段一一
    一號一樓住處，再由丁○○與在場等候之丙○○共同將該車上上開飲料、食品等
    卸下，並藏置於上址屋內後，丁○○、丙○○二人旋即於當日十三時許，由丁○○駕駛將該牌照九Ｆ－四三二九號自用箱型小貨車駛至台北縣永和市○○○路水
    閘門內停放，二人正欲離去之際，即遭先統公司主任甲○○先前報警及到場之警
    員當場查獲，並在丁○○身上扣得其所有供竊盜所用之起子二支、尖嘴鉗二支、
    美工刀乙支，及在牌照九Ｆ－四三二九號自用箱型小貨車旁扣得丁○○見警前來
    而隨手棄置之該車鑰匙乙把，及謝華揚之行車執照乙枚、保險卡乙枚、高速公路
    小型車回數票五張，李姿宜之駕駛執照一枚。並循線在丁○○上開臺北縣永和市
    ○○○路二段一一一號一樓住處內，搜出先統公司之上開飲料、食品等物。
(四)、丁○○於同年十月二日夜間二十三時二十分許，在台北縣中和市○○路五百號對
    面之工地內，攜帶其所有客觀上可供兇器使用、對人之身體生命易生危險之行竊
    工具：起子二支（紅柄、綠柄各一支）、起子五支、鉗子五把、板手五把、電鑽
    一把，開啟停放該處屬乙○○所有之牌照ＦＫ－八一五七號自用小貨車之車門，
    進入車內，著手竊取該車，正欲開啟電門之際，因觸動車內防盜器，經車主乙○○發覺，旋向路過巡邏之警員報警，當場查獲，而未得手。並扣得丁○○所有供
    行竊之工具：起子二支（紅柄、綠柄各一支）、起子五支、鉗子五把、板手五把
    、電鑽一把，及鑰匙六串、電瓶引線一條。
(五)、丁○○於八十九年十月五日五時許，在台北縣中和市○○路○段四三號前，見賴
    美惠所有牌照ＤＱＳ－五四一號機車一輛（車主登記為陳質君），停放該處，機
    車鑰匙一支並插於機車電門上，認有機可乘，以該鑰匙啟動機車駛離之方式竊取
    之，得手後，丁○○於同年十月十三日凌晨一、二時許，在友人庚○○位於台北
    縣新莊市○○路二七四巷十四號一樓住處，將前開鑰匙一支交予不知情之庚○○
    ，並告稱前開機車（未懸掛車牌）放置於附近體育場旁，可以借予騎乘使用，嗣
    庚○○於同年十月二十一日十九時時五分許，騎乘前該機車，行經台北縣新莊市
    ○○路、安寧路口，為警查獲，經其供述，而悉上情。
(六)、丁○○八十九年十一月十二日二十二時許，在台北縣永和市○○路○段一六九巷
    ，攜帶其所有客觀上可供兇器使用、對人之身體生命易生危險之行竊工具起子一
    支，竊取停放於該處屬簡薏芸所有之牌照ＧＺ－八四五０號自小貨車一輛（按該
    車係於八十九年十一月六日十五時許，簡薏芸停放在台北縣板橋市國光國小側門
    路邊後之某時，為不詳之人竊取後，停放於上開地點）。嗣丁○○駕駛該車，於
    八十九年十一月十二日二十三時許，在臺北市○○路一０六項萬客隆大賣場旁，
    為警查獲，並扣得丁○○所有供行竊所用之起子一支。
(七)、丁○○八十九年十二月三日十一時五十分許，在桃園縣蘆竹鄉○○路、中興四街
    口，攜帶其所有客觀上可供兇器使用、對人之身體生命易生危險之行竊工具鐵絲
    剪一支、鉗子一支，開啟停放該處屬游象龍所有牌照三Ｌ－五六二一號自小客車
    車門，進入車內著手行竊，因觸碰該車喇叭，為在附近聊天之游象龍之友人許連
    順發現發現，向前質問，丁○○騙稱係要借用該車上之工具，許連順發現有異，
    並通知游象龍到場處理，丁○○見狀旋即逃跑，經游象龍、許連順自後追趕至大
    竹路、上興路口，並配合前來之警方人員將丁○○逮捕，而未得逞。並扣得丁○○所有供行竊所用之鐵絲剪一支、鉗子一支。
二、案經先統公司主任甲○○、乙○○分別訴由台北縣警察局永和分局、中和分局報
    請臺灣板橋地方法院檢察署檢察官偵查起訴暨移送併辦。
    理  由
一、訊據被告丁○○固坦承伊有如事實欄一、(三)、(四)、(五)、(七)所示之竊盜犯行，惟矢
    口否認有事實欄一、(一)、(二)、(六)所示竊盜犯行，關於事實欄一、(一)、(二)所示部分
    並辯稱：謝華揚之行車執照乙枚、保險卡乙枚、高速公路小型車回數票五張，及
    李姿宜之駕駛執照一枚，非伊丟棄，伊均不知情；另辯稱：如事實欄一、(三)所示
    扣案工具，均非伊所有，且為其一人所偷，與丙○○無關；如事實欄一、(六)所示
    車輛係伊開的，但非伊所偷等語。惟查：
(一)、被告丁○○如事實欄一、(一)、(二)所示竊盜犯行部分，業據被害人謝揚華、李姿宜
    於警訊中指訴綦詳，並有於如事實欄一、(三)所示時地為警查獲扣案之謝華揚之行
    車執照乙枚、保險卡乙枚、高速公路小型車回數票五張，及李姿宜之駕駛執照一
    枚可證（均據被害人領回，見八十九年度偵字第一七五三六號偵查卷第三十頁、
    第三十二頁）。再者，上開扣案物品，係被告丁○○見警前來而隨手丟棄地上等
    情，亦據同案被告丙○○於警訊中供述甚詳（見八十九年度偵字第一七五三六號
    偵查卷第十四頁反面），核與查獲之警員戊○○於本院證述相符（見本院九十年
    三月十六日訊問筆錄）。另參以被害人謝揚華、李姿宜分別於前開不同時地遭竊
    之上開物品，竟同為被告於丁○○所持有，及前開高速公路小型車回數票五張，
    屬有財產價值之物品，行竊者焉有於得手後而予丟棄之理等情，足見丁○○前開
    所辯，顯係事後卸責之詞，不足採信。被告丁○○上開竊盜犯行，均堪認定。
(二)、被告丁○○如事實欄一、(三)所示竊盜犯行部分，(1)、業據被告丁○○於本院審理
    中坦承：該牌照九Ｆ－四三二九號自用箱型小貨車，係由其一人竊取，同案被告
    丙○○係在伊住處等伊，（卸貨後）然後一起開車離去等語（見本院九十年六月
    十八日審理筆錄）；證人甲○○於警訊時亦證稱：當楊志偉發覺車輛遭竊後，即
    打電話回公司稱該箱型自小貨車遭竊，伊立即外出尋找，行經臺北縣永和市○○○路○段一一一號（即被告丁○○住處）時，發現該箱型自小貨，現場並有二人
    （經甲○○確認確係被告丁○○、丙○○二人）正在卸貨，搬至屋內，其立即在
    環河西路二段一一九號附近報警，只見丁○○、丙○○搬完貨物後，駕駛該車往
    中山橋方向逃逸：：：而當時除發現丁○○、丙○○二人卸貨、駕車離去外，並
    未發現有其他人參與等情（見八十九年度偵字第一七五三六號偵查卷第二十三、
    二十四頁），核與被告丁○○、丙○○供稱伊等二人搬卸車上貨物至該址屋內等
    情及證人楊志偉於警訊中之指訴：竊嫌特徵是平頭，與被告丁○○之特徵相似等
    語，均屬相符，並有贓物認領保管單二張（見同偵查卷第二十八、二十九頁）及
    起獲贓物現場照片十二張（見同偵查卷第三十四至三十九頁）在卷足參。由是觀
    之，足見被告丁○○、丙○○曾於警偵訊中辯稱：該車係「郭姓友人」開來的，
    要寄放上開物品及給小孩喝的乙節，顯係虛構而與實情不符，不足採信。(2)、再
    者，被告丁○○、丙○○曾於當日上午十時許以電話聯絡，被告丙○○向被告丁○○詢以有何工作可做，被告丙○○旋即坐計程車至被告丁○○上開住處等情，
    業據被告丁○○、丙○○於警訊中供述甚詳；另參酌被告丁○○旋即於同日十二
    時十分許，在台北縣永和市○○路二二八號前，竊取該牌照九Ｆ－四三二九號自
    用箱型小貨車，及被告丙○○在上址等候，並於被告丁○○開車前來，二人即同
    搬卸贓物等情，此益徵被告丁○○、丙○○間有共謀竊盜之犯意聯絡甚明。(3)、
    此外，另有起子二支、尖嘴鉗二支、美工刀乙支扣案足資佐證。事證明確，被告
    丁○○此部分犯行，堪以認定。
(三)、被告丁○○如事實欄一、(四)所示竊盜犯行部分，另據被害人乙○○於警訊中指訴
    綦詳（八十九年度偵字第一八八二八號偵查卷第六頁），並有贓物認領保管單一
    紙、照片七張附卷及起子二支（紅柄、綠柄各一支）、起子五支、鉗子五把、板
    手五把、電鑽一把，及鑰匙六串、電瓶引線一條扣案足資佐證。事證明確，被告
    丁○○此部分犯行，堪以認定。
(四)、被告丁○○如事實欄一、(五)所示竊盜犯行部分，另據被害人賴美惠於警訊中指訴
    綦詳（見八十九年度偵字第二００三０號偵查卷八十九年十月二十一日警訊筆錄
    ），並經證人庚○○於警偵訊及本院調查時證述明確，並有贓物認領保管收據一
    紙、車輛竊盜車牌失竊資料個別查詢表－查詢車輛認可資料一份在卷足資佐證。
    事證明確，被告丁○○此部分犯行，堪以認定。
(五)、被告丁○○如事實欄一、(六)所示竊盜犯行部分，業據被告丁○○於警訊中及本院
    調查時坦承不諱（分見台灣士林地方法院檢察署八十九年度偵字第一０八七九號
    偵查卷八十九年十一月十三日警訊筆錄、本院九十年三月十六日訊問筆錄），並
    經被害人簡薏芸龍於警訊中指訴綦詳（見台灣士林地方法院檢察署八十九年度偵
    字第一０八七九號偵查卷八十九年十一月十三日警訊筆錄），另有贓物領據一紙
    附卷及起子一支扣案足資佐證。事證明確，被告丁○○此部分犯行，堪以認定。
(六)、被告丁○○如事實欄一、(七)所示竊盜犯行部分，另據被害人游象龍於警訊中指訴
    綦詳（見台灣桃園地方法院檢察署八十九年度偵字第一八六八二號偵查卷第八頁
    ），並經證人許連順於警訊時證述明確（見同偵查卷第九頁），並有贓物領據一
    紙、照片三張附卷及鐵絲剪一支、鉗子一支扣案足資佐證。事證明確，被告丁○○此部分犯行，堪以認定。
二、綜上所述，被告丁○○就事實欄所載之竊盜犯行，事證明確，均堪認定。再被告
    丁○○短期內行竊行竊七次，且如事實欄一、(三)所示扣得之贓物數量眾多，均屬
    日用食品等，顯有賴以維生之意，可認其係以竊盜為常業。
三、核被告丁○○所為，係犯刑法第三百二十二條之常業竊盜罪。其與同案被告丙○○間，就如事實欄一、(三)所示竊盜犯行，事前同謀，推由被告丁○○實施竊盜行
    為，皆為共同正犯。如事實欄一、(五)、(六)、(七)所示之竊盜犯行，與被告丁○○業
    經起訴之常業竊盜犯行，有事實上一罪之關係，均為本件起訴效力之所及（均業
    經檢察官移送併案審理），本院自應就此部分併予審理。爰審酌被告丁○○犯罪
    之動機，係以竊盜維生、目的、手段、被害人所受損害及其年輕力壯，不思努力
    工作，以行竊為業、生活狀況、智識程度及犯罪後態度等一切情狀，量處如主文
    所示之刑。
四、(1)如事實欄一、(三)所示時地扣案之：起子二支、尖嘴鉗二支、美工刀乙支；(2)如
    事實欄一、(四)所示時地扣案之：起子二支（紅柄、綠柄各一支）、起子五支、鉗
    子五把、板手五把、電鑽一把、鑰匙六串、電瓶引線一條；(3)如事實欄一、(六)所
    示時地扣案之：起子一支；(4)如事實欄一、(七)所示時地扣案之：鐵絲剪一支、鉗
    子一支。均為被告丁○○所有、供犯依次如事實欄一、(三)、(四)、(六)、(七)竊盜行為
    所用之物，上開各物，均應依刑法第三十八條第一項第二款之規定宣告沒收。
五、不另為無罪諭知部分：公訴意旨略以：被告丁○○意圖為自己不法之所有，基於
    常業之犯意，(1)、至遲自八十九年八月間之某日起，在台北市○○○路、光復路
    口處，趁黃申忠不備之際，竊取黃申忠之身分證乙枚；(2)、八十九年八月二十六
    日下午十九時許，在台北市○○區○○街一二二號，趁壬○○不備之際，竊取其
    所有皮包乙個（內有身分證乙枚、金龍保全卡乙枚、金像光碟卡二張）；因認被
    告丁○○亦涉有竊盜犯行云云。公訴人認被告丁○○涉有上開二次竊嫌，無非係
    以於如事實欄一、(三)所示時地，經警扣得被告丁○○丟棄地上之黃申忠之身分證
    乙枚及壬○○之身分證乙枚、金龍保全卡乙枚、金像光碟卡二張等物為其論據。
    惟查：犯罪事實應依證據認定之，刑事訴訟法第一百五十四條定有明文，經查：
    (一)、被告丁○○八十九年八月四日至同年月二十九日期間，因犯施用毒品罪，在
    台灣台北看守所附設觀察勒戒處所，執行觀察勒戒，有其法務部在監在押資料表
    一份在卷足參；足見被告不可能於八十九年八月二十六日下午十九時許外出竊取
    壬○○遭竊之上開物品甚明；(二)、再者，黃申忠之身分證，係於八十九年八月間
    ，在台北市○○○路、光復路口遺失，並非遭竊等情，業據黃申忠於警訊中供明
    在卷（見八十九年度偵字第一七五三六號第二十二頁反面），而被告丁○○持有
    該等物件之原因甚多，不一而足，尚難以此遽認被告丁○○即有於前揭時地竊取
    該等證件之犯行。此外復查無其他積極證據足以證明被告於前述期日有竊取該等
    證件之犯行，揆諸前開規定，本應為諭知無罪，惟公訴意旨認此部分與被告前開
    論罪科刑部分有事實上一罪之關係，爰均不另為無罪之諭知，附此敘明。
六、至起訴書雖記載：警方於前揭事實欄一、(三)所示時地另扣得辛○○身分證乙枚、
    己○○駕駛執照乙枚等語。然查，證人辛○○身分證乙枚，係於八十六年三月十
    日換發現在持用之身分證前約一周，在不詳地點騎乘機車遺失，業據證人辛○○
    於本院證述明確（見本院九十年五月二日訊問筆錄），可見其身分證並非遭竊甚
    明。證人己○○之駕駛執照乙枚，係於八十九年八月十五日下午四時許，在台北
    縣板橋市○○路○段四一六巷口路邊攤，連同其皮包一同遭竊等情，雖據證人己○○於本院證述明確（見本院九十年四月十六日訊問筆錄），惟依其所述遭竊之
    時間，被告係在觀察勒戒處所觀察勒戒中，業見前述，其自無可能分身外出行竊
    ，自屬當然之理。上開二部分，並未據公訴人起訴，本院自毋庸為任何諭知。
七、同案被告丙○○俟到案後另行審結。
據上論斷，應依刑事訴訟法第二百九十九條第一項前段，刑法第二十八條、第三百二
十二條、第三十八條第一項第二款，判決如主文。
本案經檢察官曾文鐘到庭執行職務。
中      華      民      國       九十       年     六     月   二十九   日
                                      臺灣板橋地方法院刑事第四庭
                                          法  官  劉  大  衛
右正本證明與原本無異
如不服本判決應於送達後十日內向本院提出上訴狀
                                          書記官  蕭  興  南
中      華      民      國       九十       年     七     月     三     日
附錄本案論罪科刑法條全文：
刑法第三百二十二條
以犯竊盜罪為常業者，處一年以上七年以下有期徒刑。


司法院資訊處製作；財團法人民間司法改革基金會備份。
